臺灣基隆地方法院刑事附帶民事判決
原　　　告　乙○○
　　　　　　　　　　號
　　　　　　丙○○
被　　　告　甲○○
上列被告因公共危險案件，經原告提起附帶民事訴訟，本院判決
如下：
    主  文
原告之訴及假執行之聲請均駁回。
    事  實
一、原告乙○○、丙○○主張：其等於民國95年9 月13日晚間9
    時，駕駛車牌1651-DH 號汽車，行經基隆市○○區○○街與
    實踐路路口，因被告甲○○駕駛車號TE-4120 號汽車有酒後
    駕車及闖紅燈之違規情形，碰撞原告車輛，致原告身體受傷
    ，汽車亦遭撞毀，爰依法請求被告給付原告乙○○新台幣（
    下同）5 萬5,396 元、原告丙○○1,361 元及法定利息，並
    請求宣告原告供擔保後，得為假執行等語。
二、被告方面：被告未為任何聲明或陳述，亦未提出任何書狀。
    理  由
一、按因犯罪而受損害之人，於刑事訴訟程序得附帶提起民事訴
    訟，對於被告及依民法負賠償責任之人，請求回復其損害；
    又法院認為原告之訴不合法或無理由者，應以判決駁回之，
    刑事訴訟法第487 條第1 項及第502條第1項分別定有明文。
二、被告所犯公共危險罪嫌，業經本院基隆簡易庭於95年9 月29
    日，以95年度基交簡字第376 號判處被告拘役50日，如易科
    罰金，以1,000 元折算1 日，檢察官提起上訴後，經本院合
    議庭以95年度交簡上字第44號駁回上訴確定，而該刑事判決
    審理之範圍限於被告服用酒類後，已達不能安全駕駛動力交
    通工具之程度而駕駛之行為，至於原告乙○○雖主張其駕駛
    之上開車輛因與被告駕駛之車輛發生擦撞而毀壞等情，惟因
    被告係過失毀損原告乙○○駕駛之車輛，而刑法並未處罰過
    失毀損之行為，即被告此部分之行為並未構成刑事犯罪，另
    原告丙○○主張其因上開車輛之擦撞受有傷害等情，因原告
    丙○○於警詢時表示不提出傷害告訴等語，業經本院核閱95
    年度交簡上字第44號相關刑事及偵查卷宗屬實，蓋過失傷害
    係屬告訴乃論之罪，原告丙○○既未提出告訴，則被告所為
    即未構成刑事犯罪，因此，原告等人並非前開刑事訴訟法第
    487 條第1 項所稱因犯罪而受損害之人，自不得提起附帶民
    事訴訟，從而，原告之訴不合法，應予駁回，又原告之訴既
    經駁回，其假執行之聲請亦失所附麗，爰併予駁回之。
三、據上論斷，應依刑事訴訟法第502 條第1 項，判決如主文。
中　　華　　民　　國　　96　　年　　3 　　月　　23　　日
                  交通法庭審判長法    官  陳志祥
                                法    官  楊皓清
                                法    官  邰婉玲
以上正本證明與原本無異。
如不服本判決應於收受本判決後10日內向本院提出上訴書狀，其
未敘述上訴理由者，並得於提起上訴後10日內向本院補提理由書
狀（均須按他造當事人之人數附繕本。）「切勿逕送上級法院」
中　　華　　民　　國　　96　　年　　3 　　月　　23　　日
                                書 記 官  彭筠凱
